臺灣臺北地方法院刑事判決　　　　　　　　　　　　　　九十年度訴字第七九三號
　　公　訴　人　臺灣臺北地方法院檢察署檢察官
　　被　　　告　丙○○
　　指定辯護人　乙○
　　被　　　告　甲○○
　　選任辯護人　莊國明
　　被　　　告　己○○
　　選任辯護人　舒建中
　　被　　　告　癸○○
　　指定辯護人　戊○○
右列被告等因違反毒品危害防制條例案件，經檢察官提起公訴（九十年度偵字第一一
四一五號、第一一四一六號、第一一四一七號、第一一四二一號），乙○判決如左：
    主  文
丙○○連續販賣第二級毒品，處有期徒刑伍年，附表一編號一所示之物均沒收銷燬之
，附表一編號二所示之物均沒收之。
甲○○連續販賣第二級毒品，處有期徒刑肆年陸月，附表二所示之物均沒收銷燬之。
己○○連續轉讓第二級毒品，處有期徒刑貳年，轉讓第二級毒品ＭＤＭＡ所得新台幣
柒仟伍佰元沒收，如全部或一部不能沒收時以其財產抵償之。附表三編號一所示之物
沒收銷燬之。
癸○○連續販賣第二級毒品，處有期徒刑拾年，附表四編號一所示之物均沒收銷燬之
，附表四編號二所示之物沒收之。並於刑之執行完畢或赦免後，驅逐出境。
    事  實
一、丙○○綽號「小吳」，基於意圖營利販賣第二級毒品ＭＤＭＡ及大麻之概括犯意
    ，自民國八十九年底起至九十年五月二十三日止，攜帶其向癸○○以每顆新台幣
    （下同）二百五十元購入之ＭＤＭＡ，向甲○○以每盎斯八千元購入之大麻（每
    盎斯大麻可作成一百枝大麻煙），於每週三、五、六，至台北市區內之舞廳或其
    家中附近，以大麻六支一千元、ＭＤＭＡ每顆三百元至四百元代價，連續多次販
    賣給壬○○及其他不特定人，嗣於九十年五月二十三日二十三時二十三分許，經
    警在台北市○○○路○段十九巷三十五號查獲，並扣得如附表一編號一所示之Ｍ
    ＤＭＡ二十四顆、大麻煙九十一支、煙草驗後淨重四點六三公克，及其所有且供
    販賣用之如附表一編號二所示之物。丙○○即依毒品危害防制條例第十七條規定
    ，供出大麻來源，因而破獲甲○○。
二、甲○○綽號「大頭」，基於意圖營利販賣第二級大麻之概括犯意，自九十年間起
    至同年五月二十四日止，以Ｚ000000000號行動電話為聯絡工具（起訴
    書誤為Ｚ000000000號），連續多次攜帶其以每盎司六千元至七千元代
    價向綽號「阿德」或「小胖」之成年男子購入之第二級毒品大麻，在台北市○○○路○段等處，以一盎斯八千元價格販賣予丙○○，嗣因丙○○經警查獲後供出
    其大麻來源為甲○○，並配合警方向甲○○佯稱欲再購買大麻，於九十年五月二
    十四日四時十分許，在臺北市○○路○段二二一號前，當場為警查獲而致該次販
    賣未遂，並扣得欲販賣予丙○○之如附表二所示大麻一包淨重二十點六七公克。
    甲○○經查獲後，即依毒品危害防制條例第十七條規定，供出其所吸食之ＭＤＭ
    Ａ係向癸○○所購買，因而破獲癸○○。
三、己○○基於轉讓第二級毒品ＭＤＭＡ之概括犯意，先於九十年五月十一日二十三
    時許，攜帶其以每顆二百五十元代價向綽號「寶寶」之成年女子購入之ＭＤＭＡ
    三十顆，在台北市中山區○○○路與林森北路口，以原價每顆二百五十元代價轉
    讓予丙○○，嗣丙○○經警查獲後供出毒品來源，並配合警方向己○○佯稱需要
    ＭＤＭＡ，而於九十年五月二十四日十三時十分許，在臺北市○○區○○路一段
    九一巷與文湖路街口查獲而致該次轉讓未遂，並在己○○左腳鞋內扣得欲轉讓予
    丙○○之如附表三編號一所示ＭＤＭＡ三十顆。
四、癸○○綽號「雅各」，為印尼人，基於意圖營利販賣第二級毒品ＭＤＭＡ之概括
    犯意，自九十年一月間起，以每顆ＭＤＭＡ一百五十元至一百八十元不等代價，
    向年籍不詳之成年印尼人「史蒂芬」購入ＭＤＭＡ，由「史蒂芬」自印尼雅加達
    以郵包快遞方式寄至臺北市○○街七四巷十一弄十四號三樓後，再由癸○○於每
    週三、五、六，在臺北市○○○路、羅斯福路口及各舞廳、ＰＵＢ俱樂部等處，
    以一顆ＭＤＭＡ二百五十元至四百元不等之價格，販賣予甲○○、丙○○及其他
    不特定人，嗣因警方查獲甲○○後供出其ＭＤＭＡ來源為癸○○，並配合警方向
    癸○○佯稱欲再購買六十顆ＭＤＭＡ，而於九十年五月二十八日十三時四十分許
    ，在臺北市○○○路一段十二巷口經警查獲，並在癸○○身上扣得裝有如附表四
    編號一所示ＭＤＭＡ六十顆之香煙盒，並於同日十四時許，在臺北市○○○路○
    段七十五之一號七Ｏ六室，扣得如附表四編號一所示ＭＤＭＡ四百八十八顆、及
    其所有且供販賣用之如附表四編號二所示之夾鏈帶一包等物。
五、案經臺北市政府警察局報請臺灣臺北地方法院檢察署檢察官偵查起訴。
    理  由
一、丙○○部分：訊據被告丙○○矢口否認有何販賣第二級毒品大麻及ＭＤＭＡ之犯
    行，辯稱：其並未販賣大麻或ＭＤＭＡ給壬○○或不特定人，警訊及偵查筆錄並
    不是其自己說的云云，惟查：
    (一)被告丙○○曾於警訊中自白有販賣ＭＤＭＡ及大麻煙，其中大麻煙是以向甲○○買回來之大麻自己以捲煙器捲成大麻煙後，以每六支一千元價格販賣，ＭＤ
      ＭＡ則是以每顆三百元至三百五十元不等價格賣給不特定人，並且以行動電話
      0000000000號作為聯絡工具，販賣大麻煙給壬○○等語（見九十年
      度偵字第一一四一六號卷四頁背面、第五頁、第六頁），於檢察官偵查中亦供
      稱：其自九十年一月開始，在ＰＵＢ及舞廳或者約在其家附近，販賣大麻或Ｍ
      ＤＭＡ給朋友或朋友介紹之朋友，平常是週三、週五、週六賣，其中大麻二星
      期買進一次後回來自己捲成大麻煙，一盎司可作一百支大麻，六支賣一千元，
      而ＭＤＭＡ以二百五十元買入後以三百元至四百元不等價錢賣出，因為客人會
      要求吃ＭＤＭＡ後再吃大麻，所以一般ＭＤＭＡ及大麻會一起賣再一起算價錢
      ，因為朋友一直打電話來要，加上缺錢用，才會賣毒品等語（見九十年度偵字
      第一一四一六號卷第二十四頁、第二十四頁背面），被告丙○○既供稱警訊中
      未遭警方刑求，警員辛○○亦證稱：丙○○遭查獲時有坦承販賣毒品等語（見
      乙○九十一年三月七日訊問筆錄），且經乙○播放被告丙○○於九十年五月二
      十四日偵訊錄音帶結果，被告不僅就檢察官所問之問題連續陳述，內容亦與偵
      訊筆錄記載相同，此不僅有乙○勘驗筆錄附卷可稽（見乙○九十年十一月二十
      一日訊問筆錄），並經承辦檢察官劉承武蒞庭時就當時被告於偵查中自白之經
      過詰問被告甚詳（見乙○九十年十二月十七日訊問筆錄），是被告丙○○辯稱
      警訊及偵查中之自白並非其自己所述云云，委無足採，其確實自白販賣第二級
      毒品之事實應堪認定。
    (二)被告丙○○於九十年十二月十七日承辦檢察官劉承武到庭詰問被告為何在偵查
      中坦承販毒時，雖亦翻異前詞辯稱：警訊筆錄及偵訊筆錄均係其說的話，且每
      個字都看過才簽名，但這是因為警察說扣到這麼多東西，若不承認販賣沒人會
      相信，要其在檢察官面前承認，這樣可以減刑，所以才會自白犯罪云云（見乙○九十年十二月十七日訊問筆錄），而否認其警訊及偵查中自白之真實性，然
      證人壬○○於警訊中證稱：其有施用大麻之習慣，曾在八十九年十一月中旬及
      九十年五月十三日，以行動電話0000000000號向丙○○以一次一千
      元六支之價格購入大麻二次等語（見壬○○九十年五月二十四日警訊筆錄），
      其對於向丙○○購買大麻之數量、價格、聯絡方式等與被告丙○○所述相符，
      購買之時間亦與被告丙○○所述時間相近。又被告丙○○經警查獲之物經送驗
      結果，其中藥丸二十四顆有ＭＤＭＡ反應，此有台北市政府警察局九十年七月
      十九日勘驗通知書、內政部警政署刑事警察局九十年十月二十四日鑑驗通知書
      附卷可稽，而煙草經送驗結果，均含大麻成分，亦有法務部調查局編號000
      000000鑑定通知書在卷可參。參以測謊鑑定，係依一般人在說謊時，會
      產生遲疑、緊張、恐懼、不安等心理波動現象，乃以科學方法，由鑑定人利用
      測謊儀器，將受測者之上開情緒波動反應情形加以紀錄，用以分析判斷受測者
      之供述是否違反其內心之真意而屬虛偽不實。故測謊鑑定，倘鑑定人具備專業
      之知識技能，復基於保障緘默權而事先獲得受測者之同意，所使用之測謊儀器
      及其測試之問題與方法又具專業可靠性時，該測謊結果，如就有利之供述，經
      鑑定人分析判斷有不實之情緒波動反應，依補強性法則，雖不得作為有罪判決
      之唯一證據，但非無證據能力，仍得供裁判之佐證，其證明力如何，法院有自
      由判斷之職權（八十八年度台上字第二九三六號判決），乙○依檢察官聲請徵
      得被告丙○○同意後，送法務部調查局作測謊檢定，丙○○對於「沒有轉賣藥
      丸及大麻牟利」之有利供述，經鑑定後研判有說謊反應（見法務部調查局九十
      年十月十七日（９０）陸（三）字第９００６９０９８號測謊報告書），是由
      證人壬○○之證詞、扣案之大麻、ＭＤＭＡ及被告測謊報告，足以作為被告丙○○於警訊及偵查中自白真實性之補強證據，其於乙○訊問時之置辯顯係事後
      卸責之詞，委無足採，被告丙○○販賣第二級毒品之犯行堪以認定。至證人壬○○後來翻異前詞，改稱從未向丙○○買過毒品云云（見乙○九十年十一月二
      十一日訊問筆錄），然按證人或當事人於案發之初之供述，較少權衡利害得失
      或受他人之干預，較之事後翻異之詞為可信，故除非可證明其更異之詞與事實
      相符或其初供係虛偽者外，自不得任意捨棄初供於不採（八十三年度台上字第
      三二四三號判決參照），本件查獲之警員庚○○、丁○○、辛○○均分別證稱
      ：查獲時壬○○有說丙○○有販賣毒品給其等語（見乙○九十一年二月六日、
      二月二十一日、三月七日訊問筆錄），足見證人壬○○於乙○訊問時之證詞顯
      係事後迴護之詞委無足採，自難採為對被告丙○○有利之證據。
二、甲○○部分：訊據被告甲○○矢口否認有何販賣第二級毒品大麻之犯行，辯稱：
    其僅在九十年五月十七日以零點五盎司左右的大麻與丙○○交換十顆快樂丸，並
    未販賣毒品。而同年五月二十四日經警查獲當天是因丙○○打電話來說要向其購
    買大麻，其告知丙○○大麻是自己要抽的無法賣給丙○○，丙○○才約其將大麻
    帶出來，玩的時候可以一起抽，想不到一見面將大麻拿出來給丙○○看時就被警
    察查獲，其自始根本就沒有販賣毒品之犯意云云（見九十年度偵字第一一四一七
    號卷第四頁以下、乙○九十一年一月十八日訊問筆錄）。經查：
    (一)我國刑事訴訟不採證據法定主義，而係採自由心證主義，故凡在論理上得資為
      證據之資料，一經在公判庭踐行合法之調查，均有證據能力（最高法院七十五
      年度台上字第九三三號判例參照），然此非謂警調機關在實施犯罪偵查時可不
      擇任何手段，在任何案件中，任行違法蒐證，因之，警調機關如以強暴、脅迫
      等手段取得之被告之自白，因鑑於人身自由之不可受侵犯性，該等自白於任何
      案件中自屬無證據能力（刑事訴訟法第一百五十六條第一項參看）。然警調機
      關在偵查販毒等重大危害社會治安且又屬難以偵查之案件時，在不違反人身自
      由之不可受侵犯之憲法基本權之保障下，自得以符合比例原則之手段以偵查此
      類犯罪，所謂「陷害教唆」，於販毒案件中，自屬在不違反上開憲法上基本權
      之保障原則下，為使國家社會免於毒品之危害，所不得不採行之偵查手段，此
      與憲法上之比例原則無違，因之，在此等案件中，由「陷害教唆」所蒐集而來
      之證據資料，自得顯現於公判庭，採為法院論罪科刑之依據，其證據能力殊無
      疑問。
    (二)經查，右揭犯罪事實，業據證人丙○○於警訊及偵查中證稱：其以Ｚ0000
      00000號行動電話與綽號「大頭」的甲○○聯絡，以每盎司八千元代價向
      其購買大麻二至三次，九十年五月二十三日經警查獲時為配合警方，於是打電
      話給甲○○，說要向他買「一個飯」（即大麻），約好時間地點後再帶同警方
      查獲甲○○等語（見九十年度偵字第一一四一六號卷第五頁、第二十二頁背面
      、第二十四頁背面、九十年度偵字第一一四一七號卷第七至八頁），而警方利
      用丙○○以電話引誘甲○○出面販賣大麻，在臺北市○○路○段二二一號前當
      場查獲甲○○等情，業經證人即臺北市政府警察局偵六隊警員庚○○、丁○○
      、辛○○到庭結證屬實（見乙○九十一年二月六日、二月二十一日、三月七日
      訊問筆錄），被告甲○○經警查獲扣得之煙草重二十點六七公克經送驗結果，
      含有大麻成分，亦有法務部調查局九十年十一月十二日編號00000000
      0號鑑定通知書一紙附卷可參。若如被告甲○○所辯查獲當日所攜帶之毒品係
      欲提供予丙○○唱歌時一同吸食所用，何以甲○○一與丙○○見面即將大麻取
      出給丙○○？足見扣案之前開大麻確係被告甲○○攜帶前來準備販賣無疑。又
      被告甲○○既經丙○○誘約即願出面販賣大麻，顯見證人丙○○向被告購買大
      麻之途徑，已使雙方取得信賴，故被告自非初次有販賣大麻行為，自得佐證被
      告確曾自九十年起即有多次販賣大麻予丙○○之情事，證人丙○○前揭證詞與
      事實相符應堪採信，被告甲○○連續販賣第二級毒品之犯行堪以認定。
    (三)雖丙○○於乙○訊問時改稱：其並未向甲○○買過大麻，警訊及偵查中會供稱
      曾向甲○○購買大麻，是因為其不懂法律，不了解警察及檢察官要其說出「來
      源」是什麼意思，以為只要供出有毒品的人讓警察查獲就可以了，當時因為知
      道甲○○有在吸食毒品，又有甲○○的電話，才會提供給警方云云（見乙○九
      十年八月二十九日訊問筆錄、九十年十二月十七日訊問筆錄），然丙○○經警
      查獲時於警訊中證稱：「（問：警分查獲之大麻向何人購買？如何聯絡？如何
      計價？）大麻是向綽號「大頭」之男子購買的，以Ｚ000000000行動
      電話聯絡，以每盎司新台幣八千元計價」、「綽號「大頭」我向他購買二至三
      次左右，每次都拿一盎司大麻」（見九十年度偵字第一一四一六號卷第五頁）
      ，其配合警方查獲甲○○後，於警訊中亦證述：「（問：警方帶回之甲○○是
      否為你供稱之綽號大頭）是的（當場指認無誤）」、「（甲○○今日販賣大麻
      如何計價？）他賣我是以一盎司新台幣六千五百元之價錢」、「（問：你與甲○○交易大麻幾次？如何交易？）在這次之前有過二至三次了，都是我打電話
      給甲○○，確定要多少之後再約地方交易」（見九十年度偵字第一一四一七號
      卷第七至八頁），並於偵查中證稱向甲○○買過大麻等語（見九十年度偵字第
      一一四一六號卷第二十四頁背面），而對於丙○○供出甲○○之經過，警員辛○○、丁○○均證稱：當時有明確告訴丙○○，若想要獲得減刑得話，必須供
      出上手，還特別向丙○○解釋所謂的上手，就是賣給他的人等語（見乙○九十
      一年二月二十一日、同年三月七日訊問筆錄），而承辦之檢察官劉承武亦於乙○庭訊時以交互詰問方式說明當時曾明白告訴丙○○上手是指賣給他的人等語
      （見乙○九十年十二月十七日訊問筆錄），顯見警方或檢察官已明確告知丙○○「上手」之意義，丙○○事後翻異之詞顯係迴護之詞，自無捨棄其初供不採
      逕信其翻異所言之理，而難採為有利甲○○之證據。
三、己○○部分：訊據被告己○○固坦承於九十年五月二十四日十三時十分許經警查
    獲當天所扣得之ＭＤＭＡ三十顆係打算轉讓給丙○○，惟矢口否認於五月十一日
    有何以原價每顆二百五十元轉讓ＭＤＭＡ予丙○○之犯行，辯稱：其僅於九十年
    五月中旬在雙城街ＰＵＢ內給丙○○二顆ＭＤＭＡ，但未向丙○○收錢云云。惟
    查：
    (一)被告己○○經警查獲所扣得之藥丸三十顆經送驗結果，係呈ＭＤＭＡ陽性反應
      ，有台北市政府警察局刑事警察大隊查獲涉嫌違反毒品危害防制條例毒品初步
      鑑驗報告單、內政部警政署刑事警察局九十年十一月十二日刑鑑字第九ＯＯ六
      九九號鑑驗通知書各一紙附卷可稽。雖被告己○○辯稱將ＭＤＭＡ交給丙○○
      時並未向其收錢，然縱其所言屬實，被告己○○明知為ＭＤＭＡ為第二級毒品
      竟轉讓予丙○○施用，依被告己○○之自白自構成轉讓第二級毒品罪，況證人
      丙○○迭於警訊、偵查及乙○訊問時證稱：其以行動電話Ｚ00000000
      0與己○○聯絡，於九十年五月十一日二十三時許在台北市中山區○○○路與
      林森北路口前的麥當勞，以每顆ＭＤＭＡ二百五十元價格向己○○購入ＭＤＭ
      Ａ三十顆，己○○有沒有賺錢其不知道，第二次就是其依警察授意向己○○佯
      稱需要ＭＤＭＡ，己○○始經警查獲等語（見九十年度偵字第一一四一五號卷
      第八頁、九十年度偵字第一一四一六號卷第二十三頁背面、乙○九十年十二月
      十七日訊問筆錄），並經證人即承辦警員庚○○、丁○○、辛○○證述丙○○
      打電話給己○○時，有談到價錢及數量等語屬實（見乙○九十一年二月六日、
      二月二十一日、三月七日訊問筆錄），是被告己○○辯稱係無償轉讓毒品予丙○○云云，委無足採。
    (二)又按所謂的販賣毒品，雖不以事後是否果有得利為要件，但仍須以營利之意思
      ，而有販入或賣出之行為，方足構成，倘始終無營利之意思，縱以購入原價或
      低於原價有償讓與他人，僅屬轉讓範疇，自難謂為販賣行為（最高法院八十四
      年度台上字第六一六九號判決可資參照）。本件被告己○○於警訊及乙○審理
      時供稱：ＭＤＭＡ係以一百顆二萬五千元代價向綽號「寶寶」之女子所購入（
      見九十年度偵字第一一四一五號卷第五頁、乙○九十一年三月二十日審理筆錄
      ），顯見其購入之成本為一顆二百五十元，而被告己○○販賣予丙○○之價格
      亦為一顆二百五十元已如前述，則被告己○○自無獲利甚明。又其本身即有施
      用毒品之習慣（見乙○九十年毒聲字第一九六號、九十一年毒聲字第五八號）
      ，既無其他積極證據足證被告己○○於購入ＭＤＭＡ之初即有營利意思，則僅
      能論以轉讓毒品罪。
四、癸○○部分：訊據被告癸○○否認有何販賣ＭＤＭＡ之犯行，辯稱：其僅以ＭＤ
    ＭＡ與丙○○或甲○○交換，並未販賣毒品給他們等語，經查：
    (一)癸○○迭於警訊、偵查及乙○第一次訊問時自白稱：其所持有之快樂丸是以每
  顆一百五十元至一百八十元代價向「史蒂芬」購買的，方式是由「史蒂芬」自
      印尼以郵遞方式寄來後再匯美金給他，其則自九十年一月起在臺北市之舞廳及
      ＰＵＢ等處，以一顆ＭＤＭＡ二百五十元至四百元不等之價格販賣予甲○○、
      丙○○及其他不特定人等語（見九十年度偵字第一一四二一號卷第四頁以下、
      第二十八頁、乙○九十年七月二十三日訊問筆錄），核與證人甲○○證稱：其
      自九十年一月起就向癸○○買ＭＤＭＡ，方式都是其主動與癸○○聯絡，約在
      癸○○租屋處交易，一共向他買了二至三次，每次交易約五十顆，每顆以二百
      五十元計價等語（見九十年度偵字第一一四二一號卷第十頁、乙○九十一年一
      月十八日訊問筆錄），證人丙○○證稱：其所持有販賣之ＭＤＭＡ有的是向雅
      各所購買，每顆二百五十元，交易三次等情節悉相符合（見九十年度偵字第一
      一四一六號卷第五頁背面）。
    (二)警方查獲甲○○後，由甲○○打電話給癸○○佯稱欲再購買ＭＤＭＡ，經警埋
      伏查獲癸○○並在其身上扣得ＭＤＭＡ共六十顆等情，業經承辦警員辛○○證
      稱：查獲甲○○時其主動供出上手癸○○，並且打電話給癸○○約地點交東西
      ，查獲癸○○時除在其身上取出ＭＤＭＡ外，又在癸○○家中取出ＭＤＭＡ四
      百多顆，癸○○有承認販賣ＭＤＭＡ等語（見乙○九十一年三月七日訊問筆錄
      ），並有臨檢扣押證明筆錄可按，又所扣得之毒品經送驗結果，均呈第二級毒
      品ＭＤＭＡ陽性反應，亦有內政部警政署九十年八月二十八日刑鑑字第８２５
      ８３號鑑驗通知書附卷可參，而所謂之陷害教唆所蒐集而來之證據有證據能力
      已如前述，依被告癸○○之自白，佐以證人丙○○、甲○○、辛○○之證詞以
      及扣案毒品等補強證據，被告癸○○連續販賣ＭＤＭＡ之犯行堪以認定。
五、論罪科刑：
    (一)核被告丙○○所為，係犯毒品危害防制條例第四條第二項之販賣第二級毒品罪
      ，其先後多次犯行，時間緊接，所犯係構成要件相同之罪名，顯係基於概括犯
      意為之，應依連續犯規定以一罪論並加重其刑（法定本刑為無期徒刑部分依法
      不得加重），其持有第二級毒品之低度行為應為販賣之高度行為所吸收，不另
      論罪。又毒品危害防制條例第十七條規定，犯第四條之罪供出毒品來源因而破
      獲者，得減輕其刑，本件因被告丙○○供出毒品來源致警方得以破獲甲○○、
      己○○，爰依毒品危害防制條例第十七條規定予以減輕其刑，並先加重後減輕
      之。爰審酌被告丙○○雖於警訊及偵查中坦承犯行並表明戒除毒品不再販賣，
      惟於乙○審理時復翻異前詞否認犯行，對於其危害社會之行為顯然絲毫無悔過
      之意，惡性非輕，及其販毒之時間、態樣、數量等一切情狀，量處如主文所示
      之刑以示懲儆。扣案如附表一編號一所示之物，係本案查獲之毒品，爰依毒品
      危害防制條例第十八條第一項前段規定宣告沒收銷燬，又附表一編號二所示之
      物，為被告所有且供犯罪所用之物，業據被告供承在卷，應依刑法第三十八條
      第一項第二款沒收。又本件卷內資料無法證明被告丙○○販賣所得多寡，自無
      從併為沒收之諭知。
    (二)被告甲○○於九十年五月二十四日之販賣行為係警察利用丙○○引誘出被告甲○○，雖此部份丙○○並無購買大麻之意，但甲○○確係有販賣之意而欲交付
      大麻，該部分應構成販賣未遂，是核被告甲○○所為，係犯毒品危害防制條例
      第四條第二項之販賣第二級毒品既遂罪及同條第五項之販賣未遂罪，其先後多
      次犯行，時間緊接，所犯係構成要件相同之罪名，顯係基於概括犯意為之，應
      依連續犯規定以一罪販賣第二級毒品既遂罪論並加重其刑（法定本刑為無期徒
      刑部分依法不得加重），其持有第二級毒品之低度行為應為販賣之高度行為所
      吸收，不另論罪。又毒品危害防制條例第十七條規定，犯第四條之罪供出毒品
      來源因而破獲者，得減輕其刑，本件因被告甲○○供出毒品來源致警方得以破
      獲癸○○，爰依毒品危害防制條例第十七條規定予以減輕其刑，並先加重後減
      輕之。爰審酌被告甲○○販賣毒品之時間、販賣之數量、及犯後否認犯行惡性
      非輕等一切情狀，量處如主文所示之刑以示懲儆，如附表二所示之物應依毒品
      危害防制條例第十八條第一項前段規定沒收銷燬之。又本件卷內資料無法證明
      被告甲○○販賣所得，自無從併為沒收之諭知。
    (三)被告己○○於九十年五月二十四日之轉讓行為係警察利用丙○○引誘而致，雖
      丙○○並無收受ＭＤＭＡ之意，但己○○確有轉讓之犯意，該部分應構成轉讓
      未遂，是核被告己○○所為，係犯毒品危害防制條例第八條第二項之轉讓第二
      級毒品既遂罪及同條第四項之轉讓未遂罪，公訴人認係構成販賣毒品罪容有未
      洽，惟其基本事實同一，應變更其起訴法條後審理。其先後多次犯行，時間緊
      接，所犯係構成要件相同之罪名，顯係基於概括犯意為之，應依連續犯規定論
      以轉讓第二級毒品既遂罪論並加重其刑，其持有第二級毒品之低度行為應為轉
      讓之高度行為所吸收，不另論罪。爰審酌被告己○○犯罪動機、犯後態度、所
      生危害等一切情狀，量處如主文所示之刑，以示懲儆。附表三編號一所示之物
      應依毒品危害防制條例第十八條第一項前段規定沒收銷毀之，而己○○於九十
      年五月十一日以一顆二百五十元代價轉讓三十顆ＭＤＭＡ予丙○○，犯罪所得
      之財物共七千五百元，應依毒品危害防制條例第十九條第一項規定宣告沒收，
      如全部或一部不能沒收，以其財產抵償之。至如附表三編號二所示之物與本件
      被告己○○轉讓ＭＤＭＡ之犯行無關，應由檢察官另為適法之處理。
    (四)被告癸○○於九十年五月二十八日之販賣行為係警察利用甲○○引誘被告癸○○，雖此部份甲○○並無購買ＭＤＭＡ之意，但癸○○確係有販賣之意而欲交
      付ＭＤＭＡ，該部分應構成販賣未遂，是核被告癸○○所為，係犯毒品危害防
      制條例第四條第二項之販賣第二級毒品既遂罪及同條第五項之販賣未遂罪，其
      先後多次犯行，時間緊接，所犯係構成要件相同之罪名，顯係基於概括犯意為
      之，應依連續犯規定論以販賣第二級毒品既遂罪並加重其刑（法定本刑為無期
      徒刑部分依法不得加重），其持有第二級毒品之低度行為應為販賣之高度行為
      所吸收，不另論罪。爰審酌被告癸○○經警查獲所扣得之ＭＤＭＡ高達五百多
      顆，其正值年輕力壯之期，竟不思正業，枉顧政府禁令販賣毒品，嚴重戕害國
      民健康，危害社會甚鉅等一切情狀，量處如主文所示之刑，以示懲儆。扣案如
      附表四編號一所示之物應依毒品危害防制條例第十八條第一項前段規定宣告沒
      收銷燬，編號二所示之物為被告所有且供犯罪所用之物，業據被告癸○○供承
      在卷，應依刑法第三十八條第一項第二款規定沒收。又本件卷內資料無法證明
      被告癸○○販賣所得，自無從併為沒收之諭知。末查，被告癸○○為印尼籍人
      ，此有外僑出入境紀錄端末查詢報表、外僑入出境資料檔查詢及被告護照影本
      各一份在卷足考，其既因本件犯行而受有期徒刑之宣告，爰依刑法第九十五條
      之規定，於主文內宣告其應於刑之執行完畢或赦免後予以驅逐出境之處遇，附
      此說明。
據上論斷，應依刑事訴訟法第二百九十九條第一項前段、第三百條，毒品危害防制條
例第四條第二項、第八條第二項、第十七條、第十八條第一項前段、第十九條第一項
，刑法第十一條前段、第五十六條、第三十八條第一項第二款、第九十五條，判決如
主文。
本案經檢察官馮成到庭執行職務
中    華    民    國      九十一        年        四      月      三    日
                                      臺灣臺北地方法院刑事第六庭
                                          法  官  蔡  如  琪
右正本證明與原本無異。
如不服本判決，應於判決送達後十日內，向乙○提出上訴狀。
                                          書記官  黃  鈴  容
中    華    民    國      九十一        年        四      月     八     日
附錄法條：
毒品危害防制條例第四條
製造、運輸、販賣第一級毒品者，處死刑或無期徒刑；處無期徒刑者，得
併科新台幣一千萬元以下罰金。
製造、運輸、販賣第二級毒品者，處無期徒刑或七年以上有期徒刑，得併
科新台幣七百萬元以下罰金。
製造、運輸、販賣第三級毒品者，處五年以上有期徒刑，得併科新台幣五
百萬元以下罰金。
製造、運輸、販賣專供製造或施用毒品之器具者，處一年以上七年以下有
期徒刑，得併科新台幣一百萬元以下罰金。
前四項之未遂犯罰之。
毒品危害防制條例第八條
轉讓第一級毒品者，處一年以上七年以下有期徒刑，得併科新台幣一百萬
元以下罰金。
轉讓第二級毒品者，處六月以上五年以下有期徒刑，得併科新台幣七十萬
元以下罰金。
轉讓第三級毒品者，處三年以下有期徒刑，得併科新台幣三十萬元以下罰
金。
前三項之未遂犯罰之。
附表一：
(一)編號一：ＭＤＭＡ二十四顆、煙草驗後淨重四點六三公克、大麻煙捲九十一支共十
  七點七五公克。
(二)編號二：捲煙器二個、煙紙九包、濾嘴二十九個。
附表二：
大麻淨重二十點六七公克。
附表三：
(一)編號一：ＭＤＭＡ三十顆。
(二)編號二：大麻一包六點三六公克、大麻煙一支零點四七公克、快樂丸五十四顆、Ｋ
  膠囊五十四顆、Ｋ他命粉末一包、ＦＭ２十八顆、煙捲器一個、煙捲紙一個、分裝
  袋一包。
附表四：
(一)編號一：ＭＤＭＡ共五百四十八顆。
(二)編號二：夾鏈袋一包。
